臺灣臺北地方法院刑事裁定
111年度單禁沒字第528號
聲  請  人  臺灣臺北地方檢察署檢察官
被      告  鄧仲樺


上列聲請人聲請單獨宣告沒收違禁物（110年度聲沒字第268號）
，本院裁定如下：
    主  文
扣案如附表所示之物均沒收銷燬。
    理  由
一、聲請意旨略以：被告鄧仲樺前因違反毒品危害防制條例案件
    ，經臺灣臺北地方檢察署（下稱臺北地檢署）檢察官以110
    年度毒偵字第1480號為不起訴處分確定、110年度毒偵字第2
    647號簽結在案，惟扣案如附表所示之物，均經檢出含第二
    級毒品甲基安非他命成分，係屬違禁物，爰依法聲請宣告沒
    收銷燬。
二、按違禁物或專科沒收之物得單獨宣告沒收，刑法第40條第2
    項定有明文。查獲之第一級、第二級毒品及專供製造或施用
    第一級、第二級毒品之器具，不問屬於犯罪行為人與否，均
    沒收銷燬之，毒品危害防制條例第18條第1項前段亦定有明
    文。另若案件未起訴或不起訴者，應由檢察官聲請法院以裁
    定沒收之，此經司法院18年院字第67號著有解釋在案。又甲
    基安非他命係毒品危害防制條例第2條第2項第2款所稱之第
    二級毒品，依同條例第ll條第2項規定不得持有，屬違禁物
    ，自應依毒品危害防制條例第18條第l項前段規定，沒收銷
    燬之。
三、經查：
  ㈠被告前所涉施用第二級毒品案件，經臺北地檢署檢察官以110
    年度毒偵字第1480號為不起訴處分確定、110年度毒偵字第2
    647號簽結等情，有上開不起訴處分書及臺灣高等法院被告
    前案紀錄表在卷可稽。
  ㈡扣案如附表編號1之白色透明結晶1袋（含包裝袋1只，毛重0.
    9460公克、淨重0.6670公克、驗餘淨重0.6668公克），經以
    氣相層析質譜儀（GC/MS）法檢驗，檢出含有第二級毒品甲
    基安非他命成分，有交通部民用航空局航空醫務中心民國11
    0年3月29日航藥鑑字第0000000號毒品鑑定書在卷可參（見
    臺北地檢署110年度毒偵字第1480號卷，下稱第1480號偵查
    卷，第133至134頁），堪認上開物品係屬毒品危害防制條例
    第2條第2項第2款規定之第二級毒品，為違禁物，應依毒品
    危害防制條例第18條第1項前段規定宣告沒收銷燬。又扣案
    所直接用以盛裝毒品之包裝袋1只，以現今所採行之鑑驗方
    式，包裝袋內仍會殘留微量毒品而無法將之完全析離，是上
    開包裝袋1只，亦均併依毒品危害防制條例第18條第1項前段
    規定宣告沒收銷燬之。另鑑定時經取樣鑑驗耗用之毒品，因
    已不存在，自無庸宣告沒收銷燬。
　㈢扣案如附表編號2之殘渣袋1袋經刮取殘渣、扣案如附表編號3
    之吸食器1組、扣案如附表編號4之玻璃球1個經乙醇沖洗，
    再以氣相層析質譜儀（GC/MS）法檢驗，均檢出含有第二級
    毒品甲基安非他命成分，有交通部民用航空局航空醫務中心
    民國110年3月29日航藥鑑字第0000000號毒品鑑定書在卷可
    參（見第1480號偵查卷，第133至134頁），上開物品均係屬
    毒品危害防制條例第2條第2項第2款規定之第二級毒品，而
    該殘渣袋1袋、吸食器1組、玻璃球吸食器1個與內含之毒品
    殘渣，依現行鑑定方法無法完全析離，是該殘渣袋1袋、吸
    食器1組、玻璃球吸食器1個與內含之殘渣應整體視為第二級
    毒品，均依毒品危害防制條例第18條第1項前段規定宣告沒
    收銷燬之。至於鑑驗耗損部分，因已滅失，毋庸再予宣告沒
    收銷燬。　
　㈣扣案如附表編號5之吸管（分裝勺）3支，由外觀檢視均無差
    異，隨機抽取實驗室分析編號DAA5178-1號以氣相層析質譜
    儀（GC/MS）法檢驗，檢出含有第二級毒品甲基安非他命成
    分，有台灣尖端先進生技醫藥股份有限公司毒品原物鑑定實
    驗室110年5月13日毒品證物鑑定分析報告附卷可憑（見臺北
    地檢署110年度毒偵字第2647號卷，下稱第2647號偵查卷，
    第133頁），其餘扣案之吸管（分裝勺）2支與經鑑定之上開
    吸管（分裝勺）既為同批扣案，堪認其餘扣案之吸管（分裝
    勺）亦含第二級毒品甲基安非他命成分，上開物品係屬毒品
    危害防制條例第2條第2項第2款規定之第二級毒品，均為違
    禁物。而該吸管（分裝勺）3個與內含之毒品殘渣依現行鑑
    定方法無法完全析離，是該吸管（分裝勺）3個與內含之殘
    渣應整體視為第二級毒品，依毒品危害防制條例第18條第1
    項前段規定宣告沒收銷燬之。至於鑑驗耗損部分，因已滅失
    ，毋庸再予宣告沒收銷燬。
　㈤扣案如附表編號6之玻璃球1支，以氣相層析質譜儀（GC/MS）
    法檢驗，檢出含有第二級毒品甲基安非他命成分，有台灣尖
    端先進生技醫藥股份有限公司毒品原物鑑定實驗室110年5月
    13日毒品證物鑑定分析報告在卷可參（見第2647號偵查卷第
    135頁），該玻璃球1支與內含之毒品殘渣，依現行鑑定方法
    無法完全析離，是該玻璃球1支與內含之殘渣應整體視為第
    二級毒品，均依毒品危害防制條例第18條第1項前段規定宣
    告沒收銷燬之。至於鑑驗耗損部分，因已滅失，毋庸再予宣
    告沒收銷燬。　　　
　㈥扣案如附表編號7之玻璃管4支，由外觀檢視均無差異，隨機
    抽取實驗室分析編號DAA5178-3號以氣相層析質譜儀（GC/MS
    ）法檢驗，檢出含有第二級毒品甲基安非他命成分，有台灣
    尖端先進生技醫藥股份有限公司毒品原物鑑定實驗室110年5
    月13日毒品證物鑑定分析報告附卷可憑（見第2647號偵查卷
    第137頁），其餘扣案之玻璃管3支與經鑑定之上開玻璃管既
    為同批扣案，堪認其餘扣案之玻璃管亦含第二級毒品甲基安
    非他命成分，上開物品係屬毒品危害防制條例第2條第2項第
    2款規定之第二級毒品，均為違禁物。而該玻璃管4支與內含
    之毒品殘渣依現行鑑定方法無法完全析離，是該玻璃管4支
    與內含之殘渣應整體視為第二級毒品，依毒品危害防制條例
    第18條第1項前段規定宣告沒收銷燬之。至於鑑驗耗損部分
    ，因已滅失，毋庸再予宣告沒收銷燬。　
  ㈦扣案如附表編號8之軟管19支，由外觀檢視均無差異，隨機抽
    取實驗室分析編號DAA5178-4號以氣相層析質譜儀（GC/MS）
    法檢驗，檢出含有第二級毒品甲基安非他命成分，有台灣尖
    端先進生技醫藥股份有限公司毒品原物鑑定實驗室110年5月
    13日毒品證物鑑定分析報告附卷可憑（見第2647號偵查卷第
    139頁），其餘扣案之軟管18支與經鑑定之上開軟管既為同
    批扣案，堪認其餘扣案之軟管亦含第二級毒品甲基安非他命
    成分，上開物品係屬毒品危害防制條例第2條第2項第2款規
    定之第二級毒品，均為違禁物。而該軟管19支與內含之毒品
    殘渣依現行鑑定方法無法完全析離，是該軟管19支與內含之
    殘渣應整體視為第二級毒品，依毒品危害防制條例第18條第
    1項前段規定宣告沒收銷燬之。至於鑑驗耗損部分，因已滅
    失，毋庸再予宣告沒收銷燬。
四、依刑事訴訟法第455條之36第2項，毒品危害防制條例第18條
    第1項前段，刑法第11條、第40條第2項，裁定如主文。
中　　華　　民　　國　 111　　年　　 6　　月　　22  　日
　　　　　　　　　刑事第十庭    法　官　 趙書郁
上正本證明與原本無異。
如不服本裁定，應於裁定送達後5日內向本院提出抗告狀。因疫
情而遲誤不變期間，得向法院聲請回復原狀。
                                書記官   劉珈妤
中　　華　　民　　國　　111 　年　　6 　　月　　22　　日
附表
編號 物品名稱 數量 備註 1 白色透明結晶 1袋 第1480號偵查卷第133至134頁 2 殘渣袋 1袋 同上 3 吸食器具 1組 同上 4 玻璃球吸食器 1個 同上 5 吸管（分裝勺） 3支 第2647號偵查卷第133頁 6 玻璃球 1支 第2647號偵查卷第135頁 7 玻璃管 4支 第2647號偵查卷第137頁 8 軟管 19支 第2647號偵查卷第139頁